# Тематические материалы и карты {#thematic-maps}

```{r libraries, include=FALSE}
library(tidyverse)
library(sf)
library(leaflet)
library(basemaps)
library(ggspatial)

# Load data
load("data/basemap_objects.Rdata")
load("data/religious_data_full_aea.Rdata")

```

Общее интро о том, как какие конфессии есть в регионе и как они появились.

## Численность религиозных общин

**Религиозные общины по числу участников еженедельных молитвенных собраний**

```{r heatmap, echo=FALSE, out.width="75%"}

religious_data_full_aea %>% 
  st_drop_geometry() %>% 
  filter(Type == "объект") %>% 
  drop_na(Ordinary_size, Ordinary_size_val) %>% 
  group_by(Confession, Ordinary_size) %>% 
  count() %>% 
  mutate(Confession = factor(Confession, levels = c("иудаизм", "католицизм", "православие", "ислам"))) %>% 
  ggplot(aes(x = Ordinary_size, y = Confession))+
  geom_tile(aes(fill = n), col = "black", alpha = 0.6, show.legend = F)+
  geom_text(aes(label = n))+
  scale_fill_viridis_c(trans = "pseudo_log", direction = 1)+
  scale_x_discrete(position = "top", labels = c("наименьшая\n(<50)", "малая\n(50-200)", "средняя\n(200-500)", "крупная\n(500-1000)", "крупнейшая\n(>1000)"))+
  coord_equal()+
  theme_classic(base_size = 12, base_family = "Arial")+
  theme(axis.title = element_blank(),
        axis.line = element_blank(),
        axis.ticks = element_blank())

```

**Ислам**

Крупнейшие исламские молитвенные собрания проходят в Мечети им. Умара ибн Хаттаба на ул. Жданова и Мечети Центрального духовного управления мусульман России по ул. Мельникайте в городе Тюмени, в Соборной мечети г. Тобольска. Еженедельно они собирают около 500 человек, а на праздничные молитвы - более тысячи.

```{r communities size islam, echo=FALSE, message=FALSE, warning=FALSE, out.width="80%", fig.align='center'}

religious_data_full_aea %>% 
  filter(Type == "объект", Confession == "ислам") %>% 
  ggplot()+
  geom_sf(data = municipalities_aea, aes(geometry = geometry), 
          col = "grey40", fill = NA, lwd = 0.3)+
  geom_sf(data = tyumen_region_aea, aes(geometry = geometry),
          col = "grey40", fill = NA, lwd = 0.5)+
  geom_sf(aes(geometry = geometry, size = Ordinary_size_val), 
          shape = 21, stroke = 0.5, fill = alpha("forestgreen", 0.5), color = "black")+
  scale_size_binned("Численность\nмолитвенных\nсобраний, чел.", 
                    breaks = c(50, 200, 500, 1000, 1500), limits = c(5, 1500), range = c(0.3, 12))+
  annotation_scale()+
  # scale_color_manual(values = c("forestgreen", "red", "steelblue4", "darkmagenta"))+
  coord_sf(expand = F, datum = NA)+
  theme_void(base_family = "Arial",base_size = 10)+
  theme(legend.position = c(0.85, 0.29))+
  guides(color = "none")

```

**Православие**

В Тюменской области свыше 170 действующих храмов. Крупнейшие из них: Знаменский кафедральный собор в Тюмени и Троицкий собор на территории Епархиального Свято-Троицкого мужского монастыря в Тюмени. В Вербное воскресенье и на Пасху Знаменский собор посещают две-четыре тысячи человек.

```{r communities size orthodox, echo=FALSE, message=FALSE, warning=FALSE, out.width="80%", fig.align='center'}

religious_data_full_aea %>% 
  filter(Type == "объект", Confession == "православие") %>% 
  ggplot()+
  geom_sf(data = municipalities_aea, aes(geometry = geometry), 
          col = "grey40", fill = NA, lwd = 0.3)+
  geom_sf(data = tyumen_region_aea, aes(geometry = geometry),
          col = "grey40", fill = NA, lwd = 0.5)+
  geom_sf(aes(geometry = geometry, size = Ordinary_size_val), 
          shape = 21, stroke = 0.5, fill = alpha("red", 0.5), color = "black")+
  scale_size_binned("Численность\nмолитвенных\nсобраний, чел.", 
                    breaks = c(50, 200, 500, 1000, 1500), limits = c(5, 1500), range = c(0.3, 12))+
  annotation_scale()+
  # scale_color_manual(values = c("forestgreen", "red", "steelblue4", "darkmagenta"))+
  coord_sf(expand = F, datum = NA)+
  theme_void(base_family = "Arial",base_size = 10)+
  theme(legend.position = c(0.85, 0.29))+
  guides(color = "none")

```

**Католицизм**

В регионе пять католических церквей - в Тюмени, Тобольске, Ишиме, в с. Омутинка и поселке Голышманово.

```{r communities size catholic, echo=FALSE, message=FALSE, warning=FALSE, out.width="80%", fig.align='center'}

religious_data_full_aea %>% 
  filter(Type == "объект", Confession == "католицизм") %>% 
  ggplot()+
  geom_sf(data = municipalities_aea, aes(geometry = geometry), 
          col = "grey40", fill = NA, lwd = 0.3)+
  geom_sf(data = tyumen_region_aea, aes(geometry = geometry),
          col = "grey40", fill = NA, lwd = 0.5)+
  geom_sf(aes(geometry = geometry, size = Ordinary_size_val), 
          shape = 21, stroke = 0.5, fill = alpha("#65156e", 0.5), color = "black")+
  scale_size_binned("Численность\nмолитвенных\nсобраний, чел.", 
                    breaks = c(50, 200, 500, 1000, 1500), limits = c(5, 1500), range = c(0.3, 12))+
  annotation_scale()+
  # scale_color_manual(values = c("forestgreen", "red", "steelblue4", "darkmagenta"))+
  coord_sf(expand = F, datum = NA)+
  theme_void(base_family = "Arial",base_size = 10)+
  theme(legend.position = c(0.85, 0.29))+
  guides(color = "none")

```

**Иудаизм**

Тюменская синагога построена в 1912 году, открыта после реставрации в 2001 году. 

```{r communities size iudaism, echo=FALSE, message=FALSE, warning=FALSE, out.width="80%", fig.align='center'}

religious_data_full_aea %>% 
  filter(Type == "объект", Confession == "иудаизм") %>% 
  ggplot()+
  geom_sf(data = municipalities_aea, aes(geometry = geometry), 
          col = "grey40", fill = NA, lwd = 0.3)+
  geom_sf(data = tyumen_region_aea, aes(geometry = geometry),
          col = "grey40", fill = NA, lwd = 0.5)+
  geom_sf(aes(geometry = geometry, size = Ordinary_size_val), 
          shape = 21, stroke = 0.5, fill = alpha("#0066cc", 0.5), color = "black")+
  scale_size_binned("Численность\nмолитвенных\nсобраний, чел.", 
                    breaks = c(50, 200, 500, 1000, 1500), limits = c(5, 1500), range = c(0.3, 12))+
  annotation_scale()+
  # scale_color_manual(values = c("forestgreen", "red", "steelblue4", "darkmagenta"))+
  coord_sf(expand = F, datum = NA)+
  theme_void(base_family = "Arial",base_size = 10)+
  theme(legend.position = c(0.85, 0.29))+
  guides(color = "none")

```

## Централизованные религиозные организации

**Исламские объединения**

```{r central_organizations_islam, echo=FALSE, message=FALSE, warning=FALSE, out.width="100%"}

# Созраним в отдельный датасет
religious_data_full_aea %>% 
  # st_drop_geometry() %>% 
  filter(Confession == "ислам", Type == "объединение") %>% 
  mutate(Сentral_organization = replace_na(Сentral_organization, "-")) %>% 
  mutate(Сentral_organization = replace_na(Сentral_organization, "нет"),
         Сentral_organization = factor(Сentral_organization,
                                       levels = c("Духовное управление мусульман Тюменской области",
                                                  "Региональное духовное управление мусульман Тюменской области",
                                                  "Центральное Духовное управление мусульман России",
                                                  "-"),
                                       labels = str_wrap(c("Духовное управление мусульман Тюменской области",
                                                           "Региональное духовное управление мусульман Тюменской области",
                                                           "Центральное Духовное управление мусульман России",
                                                           "-"), 20)),
         lon = st_coordinates(.)[,1],
         lat = st_coordinates(.)[,2]) -> central_orgs_islam

# Для каждой орагнизации построим плотность, вытащим нижние слои и отдельно покажем их как полигоны слови
dens_1 <-
  central_orgs_islam %>% 
  filter(Сentral_organization == "Духовное управление\nмусульман Тюменской\nобласти") %>% 
  ggplot()+
  geom_density_2d(aes(x = lon, y = lat), colour = "red", contour_var = "count", linewidth = 0.2, n = 300, h = 100000)+
  coord_sf(expand = T, datum = NA, crs = aea)+
  scale_x_continuous(limits = c(st_bbox(municipalities_aea)[c(1,3)]))+
  scale_y_continuous(limits = c(st_bbox(municipalities_aea)[c(2,4)]))
layer_data(dens_1, 1L) %>% 
  mutate(group1 = forcats::fct_rev(group) %>% as.integer()) %>%
  filter(group1 %in% c(12:10)) -> area_1


dens_2 <- central_orgs_islam %>% 
  filter(Сentral_organization == "Региональное\nдуховное управление\nмусульман Тюменской\nобласти") %>% 
  ggplot()+
  geom_density_2d(aes(x = lon, y = lat), 
                  colour = "steelblue3", contour_var = "count", linewidth = 0.2, n = 300, h = 100000)+
  geom_point(aes(x = lon, y = lat))+
  coord_sf(expand = T, datum = NA, crs = aea)+
  scale_x_continuous(limits = c(st_bbox(municipalities_aea)[c(1,3)]))+
  scale_y_continuous(limits = c(st_bbox(municipalities_aea)[c(2,4)]))
layer_data(dens_2, 1L) %>% 
  mutate(group1 = forcats::fct_rev(group) %>% as.integer()) %>%
  filter(group1 %in% c(6:7)) -> area_2

# Heatmap
heatmap_islam <- central_orgs_islam %>%
  st_drop_geometry() %>% 
  group_by(Сentral_organization) %>% 
  count() %>% 
  ggplot(aes(x = Сentral_organization, fill = Сentral_organization, y = 1))+
  geom_tile(show.legend = F, col = "black", linewidth = 0.4, alpha = 0.5)+
  geom_text(aes(label = n), size = 3)+
  coord_equal()+
  scale_fill_manual(values = c("#d44842", "#277f8e", "#65156e", "white"))+
  theme_classic(base_size = 12, base_family = "Arial")+
  theme(axis.title = element_blank(),
        axis.line = element_blank(),
        axis.ticks = element_blank(),
        axis.text = element_blank())
  

ggplot() +
  geom_sf(data = municipalities_aea, aes(geometry = geometry), 
          col = "grey40", fill = NA, lwd = 0.3)+
  geom_sf(data = tyumen_region_aea, aes(geometry = geometry),
          col = "grey40", fill = NA, lwd = 0.5)+
  geom_polygon(data = area_1, aes(x = x, y = y, group = group), fill = "#d44842", alpha = 0.1, colour = "#d44842", linewidth = 0.2)+
  geom_polygon(data = area_2, aes(x = x, y = y, group = group), fill = "#277f8e", alpha = 0.1, colour = "#277f8e", linewidth = 0.2)+
  geom_point(data = central_orgs_islam,
                  aes(x = lon, y = lat, 
                      color = Сentral_organization, 
                      fill = Сentral_organization,
                      shape = Сentral_organization), size = 1, shape = 21)+
  scale_color_manual(values = c("#d44842", "#277f8e", "#65156e", "black"))+
  scale_fill_manual(name = "", values = c("#d44842", "#277f8e", "#65156e", "white"))+
  annotation_scale()+
  coord_sf(expand = T, datum = NA, crs = aea)+
  theme_void(base_family = "Arial",base_size = 12)+
  theme(legend.position = c(0.85, 0.25),
        legend.key.size = unit(1.4, "cm"))+
  guides(fill = guide_legend(override.aes = list(stroke = c(0,0,0,0.5), size = 2)),
         color = "none")+
  annotation_custom(ggplotGrob(heatmap_islam), xmin = 18075740, xmax = 18341000, 
                    ymin = 6047433, ymax = 6107433)

```

**Объединения православных христиан**

```{r central_organizations_pravoslavie, echo=FALSE, message=FALSE, warning=FALSE, out.width="100%"}

# Сохраним в отдельный датасет
religious_data_full_aea %>% 
  # st_drop_geometry() %>%
  filter(Confession == "православие", Type == "объединение") %>%
  mutate(Сentral_organization = factor(Сentral_organization,
                                       levels = c("Тобольско-Тюменская епархия РПЦ (МП)",
                                                  "Ишимская епархия РПЦ (МП)",
                                                  "Российская и Ново-Нахичеванская Епархия Святой Армянской Апостольской Православной Церкви"),
                                       labels = str_wrap(c("Тобольско-Тюменская епархия РПЦ (МП)",
                                                           "Ишимская епархия РПЦ (МП)",
                                                           "Российская и Ново-Нахичеванская Епархия Святой Армянской Апостольской Православной Церкви"), 
                                                         20)),
         lon = st_coordinates(.)[,1],
         lat = st_coordinates(.)[,2]) -> central_orgs_pravoslavie

municipalities_aea <-
  municipalities_aea %>% 
  mutate(Central_org_pravoslavie = case_when(
    str_detect(name, paste(c("Бердюжский", "Сладковский","Казанский", "Ишимский", "Юргинский",
                             "Абатский","Голышмановский", "Викуловский","Аромашевский", 
                             "Омутинский", "Армизонский", "Ишим", "Сорокинский"), collapse = "|")) ~ "Ишимская епархия РПЦ\n(МП)",
    T ~ "Тобольско-Тюменская\nепархия РПЦ (МП)"))


# Heatmap
heatmap_pravoslavie <- 
  central_orgs_pravoslavie %>%
  st_drop_geometry() %>% 
  group_by(Сentral_organization) %>% 
  count() %>% 
  ggplot(aes(x = Сentral_organization, fill = Сentral_organization, y = 1))+
  geom_tile(show.legend = F, col = "black", linewidth = 0.4, alpha = 0.5)+
  geom_text(aes(label = n), size = 3)+
  coord_equal()+
  scale_fill_manual(values = c("#d44842", "#277f8e", "#65156e", "white"))+
  theme_classic(base_size = 12, base_family = "Arial")+
  theme(axis.title = element_blank(),
        axis.line = element_blank(),
        axis.ticks = element_blank(),
        axis.text = element_blank())


ggplot() +
  geom_sf(data = municipalities_aea, 
          aes(geometry = geometry, fill = Central_org_pravoslavie), 
          col = "grey40", lwd = 0.3, alpha = 0.25, show.legend = F)+
  geom_sf(data = tyumen_region_aea, aes(geometry = geometry),
          col = "grey40", fill = NA, lwd = 0.5)+
  geom_point(data = central_orgs_pravoslavie,
             aes(x = lon, y = lat, color = Сentral_organization), size = 1)+
  scale_fill_manual(name = "", values = c( "#277f8e", "#d44842", "#65156e"))+
  scale_color_manual(name = "", values = c("#d44842", "#277f8e", "#65156e"))+
  annotation_scale()+
  coord_sf(expand = T, datum = NA, crs = aea)+
  theme_void(base_family = "Arial",base_size = 12)+
  theme(legend.position = c(0.85, 0.27),
        legend.key.size = unit(1.3, "cm"))+
  annotation_custom(ggplotGrob(heatmap_pravoslavie), xmin = 18075740, xmax = 18341000, 
                    ymin = 6047433, ymax = 6107433)

```

## Объекты с охранным статусом

В Тюменской области  четырнадцать религиозных объектов признаны объектами культурного наследия федерального уровня и еще двадцать девять религиозных объектов -- объектами культурного наследия регионального значения. Самый ранний из них -  Знаменский собор на территории Свято-Знаменского мужского монастыря в с. Абалак Тобольского района,  построен в 1683 году. 

```{r historical_objects, echo=FALSE, out.width="100%"}

historical_objects_sf <- 
  religious_data_full_aea %>% 
  st_transform(crs = 4326) %>% 
  filter(Protected %in% c("объект культурного наследия регионального значения", "объект культурного наследия федерального значения")) %>% 
  # Add labels
  mutate(label = paste0('<p>', '<strong>', str_wrap(Name, width = 40), '</strong>', '<p></p>',
                        '<p>', str_wrap(Address, width = 40), '<p></p>',
                        '<p>', str_wrap(Protected, width = 40), '<p></p>',
                        '<p>', str_wrap(Date, width = 40), '<p></p>',
                        '<p>','Религиозное объединение: ', '<br/>', 
                        str_wrap(Community, width = 40), '<p></p>'))

# Save labels to list
labs <- historical_objects_sf$label %>% str_replace_all(.,"\n", "<br>") %>% as.list()

# Leaflet map
leaflet(data = historical_objects_sf) %>% 
  setView(lng = 67.8, lat = 57, zoom = 7) %>% 
  addTiles() %>% 
  addMarkers(label = lapply(labs, htmltools::HTML), 
             labelOptions = labelOptions(
               style = list("font-weight" = "normal", padding = "3px 8px"),
               textsize = "15px",
               direction = "auto"),
             clusterOptions = markerClusterOptions()) %>% 
  addEasyButton(button = easyButton(
    icon = htmltools::span(class = "curren", htmltools::HTML("&curren;")),
    onClick = JS("function(btn, map){ map.setView([57.6, 67.8], 7);}")))

```

