# Тематические карты {#thematic-maps}

```{r libraries, include=FALSE}
library(tidyverse)
library(sf)
library(leaflet)
library(basemaps)
library(ggspatial)

# Load data
load("data/islam_full_sf.Rdata")

```

```{r basemap, include=FALSE}

load("data/ne_region_border.Rdata")
bsmp <- basemap_ggplot(region, map_service = "osm", map_type = "streets", map_res = 0.8, verbose = F)

```

## Конфессиональная представленность территории

Карта отражает количество единиц определенных конфессий в тех или иных населенных пунктах и муниципальных районах.

## Объекты с охранным статусом

Карта показывает местонахождение культовых объектов с охранным статусом и их характеристики.

```{r historical_objects, echo=FALSE, out.width="100%"}

historical_objects_sf <- 
  objects_sf %>% 
  filter(Protected %in% c("объект культурного наследия регионального значения")) %>% 
  # Add labels
  mutate(label = paste0('<p>', '<strong>', str_wrap(Name, width = 40), '</strong>', '<p></p>',
                        '<p>', str_wrap(Address, width = 40), '<p></p>',
                        '<p>', str_wrap(Protected, width = 40), '<p></p>',
                        '<p>', str_wrap(Date, width = 40), '<p></p>',
                        '<p>','Религиозное объединение: ', '<br/>', 
                        str_wrap(Community, width = 40), '<p></p>'))

# Save labels to list
labs <- historical_objects_sf$label %>% str_replace_all(.,"\n", "<br>") %>% as.list()

# Leaflet map
leaflet(data = historical_objects_sf) %>% 
  setView(lng = 67.8, lat = 57.6, zoom = 7) %>% 
  addTiles() %>% 
  addMarkers(label = lapply(labs, htmltools::HTML), 
             labelOptions = labelOptions(
               style = list("font-weight" = "normal", padding = "3px 8px"),
               textsize = "15px",
               direction = "auto"),
             clusterOptions = markerClusterOptions()) %>% 
  addEasyButton(button = easyButton(
    icon = htmltools::span(class = "curren", htmltools::HTML("&curren;")),
    onClick = JS("function(btn, map){ map.setView([57.6, 67.8], 7);}")))

```

## Внутриконфессиональные связи

Карта представляет наличие связей между централизованными религиозными организациями и местными религиозными организациями, культовыми объектами, паломническими центрами.

**Исламские сообщества**

```{r central_organizations, echo=FALSE, message=FALSE, warning=FALSE, out.width="100%"}

# Prepare data
central_orgs <- 
  communities_sf %>% 
  st_transform(crs = 3857) %>% 
  mutate(Сentral_organization = replace_na(Сentral_organization, "нет"),
            Сentral_organization = factor(Сentral_organization,
                                        levels = c("Духовное управление мусульман Тюменской области",
                                                   "Региональное духовное управление мусульман Тюменской области",
                                                  "Центральное Духовное управление мусульман России",
                                                  "нет"),
                                        labels = str_wrap(c("Духовное управление мусульман Тюменской области",
                                                   "Региональное духовное управление мусульман Тюменской области",
                                                  "Центральное Духовное управление мусульман России",
                                                  "нет"), 20)))

bsmp+
  geom_sf(data = central_orgs %>% 
            st_transform(crs = 3857), 
          aes(geometry = geometry, col = Сentral_organization), 
          shape = 21, size = 1.5,
          fill = NA)+
  geom_sf(data = region, col = "black", fill = NA, lwd = 0.3)+
  scale_color_discrete(name = "")+
  annotation_scale()+
  coord_sf(expand = F, datum = NA)+
  theme_void(base_family = "Arial",base_size = 10)+
  theme(legend.position = c(0.85, 0.25))

```

## Численность религиозных общин

Местонахождение общин, маркируемых в зависимости от числа участников их молитвенных собраний.

**Исламские сообщества**

```{r communities size, echo=FALSE, message=FALSE, warning=FALSE, out.width="100%"}

# Recode data to address size
objects_sf %>% 
  mutate(Ordinary_size_val = recode(Ordinary_size, "наименьшая" = 50, "малая" = 200,
                                    "средняя" = 500, "крупная" = 1000, 
                                    "крупнейшая" = 2000)) %>% 
  filter(!is.na(Ordinary_size_val)) -> objects_sf_size_val

bsmp+
  geom_sf(data = objects_sf_size_val %>% st_transform(crs = 3857), 
          aes(geometry = geometry, size = Ordinary_size_val), 
          shape = 21,  color = "darkgreen",
          fill = NA)+
  scale_size_binned("Численность\nмолитвенных\nсобраний, чел.", 
                    breaks = c(50, 200, 500, 1000, 1500), limits = c(5, 1500), range = c(0.2, 10))+
  geom_sf(data = region, col = "black", fill = NA, lwd = 0.3)+
  annotation_scale()+
  coord_sf(expand = F, datum = NA)+
  theme_void(base_family = "Arial",base_size = 10)+
  theme(legend.position = c(0.85, 0.25))

```

Крупнейшие исламские молитвенные собрания проходят в Мечети им. Умара ибн Хаттаба на ул. Жданова и Мечети Центрального духовного управления мусульман России по ул. Мельникайте в Тюмени, в Соборной мечети г. Тобольска. Еженедельно они собирают около 500 человек, а на праздничные молитвы - более тысячи.

## Зоны религиозного влияния

Карта показывает населенные пункты, где проводят обряды религиозные специалисты той или иной общины, а также откуда приходят участники обрядов в культовый объект той или иной местности.
